【裁判字號】    99,聲再,54
【裁判日期】    990610
【裁判案由】    偽造文書
【裁判全文】
臺灣高等法院臺南分院刑事裁定          99年度聲再字第54號
再審聲請人
即受判決人  甲○○
上列聲請人因偽造文書等案件，對於本院98年度上易字第829號
中華民國99年3月31日確定判決（臺灣嘉義地方法院98年度易字
第246號；臺灣嘉義地方法院檢察署98年度偵字第3926號），聲
請再審，本院裁定如下：
    主  文
再審之聲請駁回。
    理  由
一、本件聲請再審意旨略以：
(一)、原確定判決認定再審聲請人於嘉義市「大億煙酒行」擔任業
    務員期間，有行使業務上登載不實文書等罪，惟聲請人主張
    大億煙酒行除可讓業務員開立舊單換新單外，亦允許以東帳
    補西帳，以維持帳面之金額，聲請人所為並無違背該煙酒行
    之規定等情，業經證人蔡宜宏於交互詰問時證述明確，至於
    證人蔡雨金、李懋君、黃月香等雖證稱大億煙酒行不允許業
    務員有上開情事，而為不利聲請人之證述，惟聲請人已供稱
    有證人足以證明渠等所供不實，原確定判決除採認聲請人已
    表達「所述不實在」之證人蔡雨金在於檢察事務官詢問時之
    傳聞供述為證據，認事用法顯有不當、違誤，且未傳喚足以
    影響判決結果之證人，進行對質詰問，剝奪聲請人之防禦詰
    問權外，更難謂無重要證據漏未審酌。
(二)、原確定判決所引離職之酒行員吳佳篔證述：「換單就是把舊
    的單子還給客戶，重新填壹張相同品項、數量、金額的估價
    單給客戶，只是日期不一樣。等於新的單子回來補之前舊的
    單子，其實都是一樣的東西，沒有重複出貨，也沒有收回貨
    款，這筆應催收的貨款都還在。」、「壹張新的估價單進去
    ，業務自己保管的完帳明細單如何登載，先前登載的舊帳如
    何處理？舊帳那一欄拿新的單子給會計看，會計會在舊的上
    面蓋章，另需要新填一筆和舊單一樣內容，只是日期變動。
    」，核與證人即業已離職之大億煙酒行員工陳國維於原審審
    理時，證述情節大致相符，堪已認定告訴人公司之業務員確
    有以換單即填寫新日期取代原出貨日期之估價單，以規避公
    司扣薪制度等節。為此聲請人依法聲請再審云云。
二、按「不得上訴於第三審法院之案件，除前條規定外，其經第
    二審確定之有罪判決，如就足生影響於判決之重要證據漏未
    審酌者，亦得為受判決人之利益，聲請再審」、「依第421
    條規定，因重要證據漏未審酌而聲請再審者，應於送達判決
    後20日內為之」，刑事訴訟法第421、424條定有明文。經查
    本院98年度上易字第829號偽造文書案件，係不得上訴第三
    審之案件，聲請人主張原確定判決未傳訊證人蔡宜宏、蔡雨
    金，而僅憑該等證人於偵查中檢察事務官訊問時之供述及具
    傳聞性質之證據資料，對被告不利之認定，自有重要證據漏
    未審酌為由，聲請再審，惟聲請人係於99年3月17日收受本
    件判決，業經本院查明，其於99年5月3日以前開事由，聲請
    再審，已逾法定應於20日內為之之規定，此部分聲請自屬不
    合法。
三、又按再審係為原確定判決認定事實錯誤而設之救濟程序，聲
    請再審須符合法定原因，此觀刑事訴訟法第420、421條之規
    定自明。聲請人另主張原確定判決採認傳聞證據；及判決理
    由所引用證人吳佳篔、陳國維之證詞，均屬對聲請人有利之
    證據，原確定判決認事、用法均有違誤云云，經核均與刑事
    訴訟法420、421所規定得提起再審之事由無一相符，聲請人
    此部分聲請，為無理由。
四、綜上所述，聲請人所提之再審事由，一部分已逾法定期限，
    一部分不符合得提起再審之事由，自應予駁回。
五、據上論斷，應依刑事訴訟法第433條、434條第1項，裁定如
    主文。
中    華    民    國    99    年    6     月    10    日
                  刑事第五庭    審判長法  官  楊明章
                                      法  官  蔡美美
                                      法  官  趙文淵
以上正本證明與原本無異。
不得抗告。
                                      書記官  呂宬樂
中    華    民    國    99    年    6     月    10    日

司法院資訊處製作；財團法人民間司法改革基金會備份。
